最高法院刑事判決　　　　　　　　　　　　　　　八十七年度台上字第三二七五號
　　上　訴　人　甲○○
右上訴人因違反槍砲彈藥刀械管制條例案件，不服台灣高等法院花蓮分院中華民國八
十七年七月八日第二審判決（八十七年度上訴字第一五五號，起訴案號：台灣台東地
方法院檢察署八十六年度偵字第二七五一號），提起上訴，本院判決如左：
    主  文
上訴駁回。
    理  由
按刑事訴訟法第三百七十七條規定，上訴於第三審法院，非以判決違背法令為理由，
不得為之。是提起第三審上訴，應以原判決違背法令為理由，係屬法定要件。如果上
訴理由狀並未依據卷內訴訟資料，具體指摘原判決不適用何種法則或如何適用不當，
或所指摘原判決違法情事，顯與法律規定得為第三審上訴理由之違法情形，不相適合
時，均應認其上訴為違背法律上之程式，予以駁回。本件原判決以上訴期間為十日，
自送達判決後起算，刑事訴訟法第三百四十九條規定甚明。上訴人甲○○係於民國八
十七年四月十八日在台灣東成技能訓練所收受第一審判決書正本，有送達證書附卷可
稽，竟遲至同年四月三十日始提起上訴，有上訴狀蓋台灣東成技能訓練所書狀核轉收
受上訴狀證明戳足憑，已逾十日之上訴期間，因認其上訴違背法律上程式，而駁回上
訴人在第二審之上訴，已詳敘其依據及理由，且所為論述均有卷證資料可資覆按，就
形式上觀察，原判決並無何違法情形。查上訴人因另案在台灣東成技能訓練所執行中
，第一審判決書正本，經囑託該所長官於八十七年四月十八日送達予上訴人，上訴人
於八十七年四月三十日始向該所長官提出上訴狀，該上訴狀並於同年五月一日送交第
一審法院，有送達證書及蓋有台灣東成技能訓練所「書狀核轉章戳」並載明該所於八
十七年四月三十日十三時三十分收受之上訴狀附卷可稽（見第一審卷第四十六頁、第
二審卷第六－一頁），而上訴人既係向監所長官提出上訴書狀，雖其上訴狀所載具狀
之日期為八十七年四月二十七日，仍應以該監所之長官收受該上訴書狀之日，為提起
上訴之日，且無在途期間可資扣除，而其上訴期間屆滿之日為八十七年四月二十八日
，該日既非例假日或其他國定假日或休息日，則其上訴顯已逾越法定十日上訴不變期
間，原判決予以駁回，並無不合。上訴意旨徒以伊係於八十七年四月二十七日提出上
訴，符合規定，並未逾期云云，空言指摘原判決不當，核與卷證資料顯不相符。本件
上訴與前開說明得為第三審上訴理由之法定要件不相適合，應認違背法律上之程式，
予以駁回。又本件上訴既因不合法而駁回，上訴意旨所指之其他實體上訴理由即無從
一一加以斟酌論述，併此敘明。
據上論結，應依刑事訴訟法第三百九十五條前段，判決如主文。
中      華      民      國    八十七    年      九      月    二十九    日
                              最高法院刑事第七庭
                                  審判長法官  董  明  霈
                                        法官  丁  錦  清
                                        法官  賴  忠  星
                                        法官  林  茂  雄
                                        法官  王  居  財
      右正本證明與原本無異
                                              書  記  官
中      華      民      國    八十七    年      十      月      二      日
